# 求助陈版主，关于实控人增资的股份支付问题

提问人：无名氏 666 时间：2022-06-20 23:15:15
陈版主您好，我在实务中遇到了实控人低价增资是否涉及股份支付的问题，具体情况如下：
发行人原为一人有限公司，实控人在公司任职，且实际经营该公司，实控人和在公司任职的非直系亲属共同设立了一个合伙企业，该合伙企业按照 1 元/股的价格增资入股了发行人，后面在不到一年的时间里，外部投资人入股该公司，增资价格为每股 10 元。现在项目组内部有两种不同意见：
1 、由于合伙企业增资和第三方入股之间，发行人经营环境未发生重大变化，从第三方入股的价格来看，合伙企业增资时的价格明显偏低，而实控人和非直系亲属均在公司任职，因此双方均需确认股份支付；
2 、由于发行人原为一人有限公司，可将合伙企业增资视为实控人增资和非直系亲属增资两个步，实控人增资视为原股东同比例增资，不应确认股份支付，非直系亲属增资确认股份支付。
请教陈版主，您认可上述哪种意见更准确，还是两个意见都不对？
此外我还有个疑问，如果实控人在公司任职，并和其他老股东同比例增资，然后很短的时间内，第三方以明显高于老股东的价格入股，同比例增资价格明显低于第三方的入股价格，因此我认为应该确认股份支付，该等情况下我认为应该确认股份支付，请陈版主解惑。

回答人：chenyiwei
一般可以按照观点 2 处理。由于该安排未导致实控人的持股比例进一步增加（穿透后原先已经是100%），故对实控人的低价增资可以不作为股份支付处理。实控人低价增资的目的可能是为了避免在引入外部股东后，股权被稀释太多，而不是换取实控人以高管身份为发行人提供的服务。
对于主帖中最后的问题，个人考虑需关注是否构成一揽子整体性安排，如果是则需按股份支付处理。